臺灣桃園地方法院民事裁定
111年度抗字第114號
抗  告  人  管金珠  

相  對  人  林文華  
上列當事人間請求拍賣抵押物事件，抗告人對於中華民國111年5
月31日本院111年度司拍字第49號裁定提起抗告，本院裁定如下
：
    主    文
抗告駁回。
抗告程序費用新臺幣壹仟元由抗告人負擔。
    理  由
一、按不動產物權，依法律行為而取得、設定、喪失及變更者，
    非經登記，不生效力，民法第758條第1項定有明文，故抵押
    權所擔保債權如何，應依設定登記內容定之，抵押權人亦僅
    能依設定登記內容行使其權利，最高法院84年度台上字第15
    70號判決、85年台抗字第570號裁定亦同此旨。另抵押權人
    聲請法院裁定許可拍賣抵押物，係屬非訟事件程序，法院僅
    就形式上審查是否合乎實行抵押權之要件，如形式審查結果
    ，認為不足以認定抵押權人合乎實行抵押權之要件，即應將
    其聲請駁回。
二、抗告意旨略以：抗告人前於民國95年間與相對人及第三人林
    玉娟、林文廣合資購買坐落桃園市○○區○○段000地號土地（
    權利範圍10,000/822）及其上同段47建號建物（下稱系爭不
    動產），並借名登記於相對人名下，復於106年4月6日由相
    對人以系爭不動產為抗告人、林玉娟及林文廣各設定擔保債
    權新臺幣（下同）350萬元之普通抵押權（下稱系爭抵押權
    ）作為擔保。詎相對人於110年6月間無故將抗告人之戶籍自
    系爭不動產遷出，又更換門鎖致抗告人無法繼續居住使用系
    爭不動產，抗告人已無居住利益可言，從而，抗告人自得基
    於雙方先前議定之投資比例並參考系爭不動產現值，估算抗
    告人應得利益為331萬元，惟抗告人於111年3月2日以存證信
    函催告相對人給付，均不獲置理。抗告人前已提出系爭不動
    產出資繳款證明等債權證明文件以證明抗告人之債權確實存
    在，自得依民法第873條規定實行系爭抵押權，惟原裁定竟
    以抗告人未提出債權釋明文件為由，駁回本件聲請，顯有違
    誤，爰依法提起抗告，請求廢棄原裁定並准予拍賣系爭不動
    產等語。
三、經查，觀諸系爭抵押權記載之擔保債權種類及範圍為：「擔
    保債務人對抵押權人於106年4月6日所立金錢借貸契約之債
    務」，記載之其他擔保範圍約定為：「因債務人與抵押權人
    於106年4月6日所立金錢借貸契約所生之費用」，有土地登
    記謄本在卷可考，可見依系爭抵押權登記內容，系爭抵押權
    擔保之債權係兩造成立於106年4月6日之金錢消費借貸債權
    ，與抗告人本件主張其依照兩造之合資契約所能享有之投資
    利益分配債權並不相同，足認抗告人主張之債權並不在系爭
    抵押權擔保之範圍，依上揭規定及說明，本件聲請自不合乎
    實行系爭抵押權之要件，原裁定駁回抗告人之聲請，理由雖
    與本院不同，但結論並無二致，仍應予維持，抗告意旨指摘
    原裁定不當，求予廢棄，為無理由，應予駁回。
四、據上論結，本件抗告為無理由，依非訟事件法第46條、第21
    條第2 項、第24條第1 項、民事訴訟法第495 條之1 第1 項
    、第449 條第1項、第95條、第78條，裁定如主文。 
中　　華　　民　　國　　111 　年　　7 　　月　　18　　日
                  民事第一庭    法　官　蕭淳尹
以上正本係照原本作成。
本裁定除以適用法規顯有錯誤為理由，不得再抗告；如提再抗告
，應於收受送達後10日內，委任律師為代理人向本院提出再抗告
狀，並繳納再抗告費新臺幣1000元。　　　　　　　　　
中　　華　　民　　國　　111 　年　　7 　　月　　18　　日
                                書記官　鄧文琦